# 关于同一控制合并追溯调整问题

提问人：ly680418 时间：2011-08-04 10:25:58
陈版你好：股份公司 2010 年 10 月份同一控制下合并集团子公司，该子公司系 2009 年 4 月份成立， 2009 年 6 月份该子公司购买集团公司一个分公司，构成同一控制下业务合并，该分公司成立时间较长，股份公司现在做IPO申报，申报期为 08 、 09 、 10 和本期，请问该分公司应从 2008 年年初、 2009 年 4 月、 2009 年 6 月三个时间中的哪个时点合并？请速回，非常感谢！

回答人：chenyiwei
如果该分公司所对应的业务在IPO申报期期初已存在的，个人倾向于自IPO申报期期初开始即把该分公司的资产、负债和损益纳入申报合并财务报表。